臺灣高等法院刑事裁定
110年度聲字第3302號
聲  請  人  臺灣高等檢察署檢察官
受  刑  人  褚文華

                    籍設桃園市○○區○○街000號(桃園○○○○○○○○)

上列聲請人因受刑人數罪併罰有二裁判以上，聲請定其應執行之
刑（聲請案號：臺灣高等檢察署110年度執聲字第1487號），本
院裁定如下：
    主  文
褚文華如附表一所示各罪所處之刑，應執行有期徒刑拾貳年。
    理  由
一、聲請意旨略以：受刑人褚文華因強盜等數罪，先後經判決確
    定如附表，應依刑法第53條、第51條規定，定其應執行之刑
    ，爰依刑事訴訟法第477條第1項聲請裁定等語。
二、按裁判確定前犯數罪者，併合處罰之，而數罪併罰有二以上
    裁判者，應定其應執行之刑，其宣告多數有期徒刑者，於各
    刑中之最長期以上，各刑合併之刑期以下，定其刑期，但不
    得逾30年，刑法第50條、第51條第5款、第53條分別定有明
    文。再按刑事訴訟法第370條第2項、第3項，已針對第二審
    上訴案件之定應執行之刑，明定有不利益變更禁止原則之適
    用，於分屬不同案件之數罪併罰有應更定執行刑者，本於同
    為定刑裁定應為相同處理之原則，法院於裁定定應執行之刑
    時，自仍應有不利益變更禁止原則法理之考量，亦即另定之
    執行刑，其裁量所定之刑期，不得較重於前定之執行刑加計
    後裁判宣告之刑之總和，否則即與法律秩序理念及法律目的
    之內部界限有違（最高法院103年度第14次刑事庭決議及最
    高法院93年度台非字第192號判決意旨參照）。
三、經查：
  ㈠受刑人褚文華因違反毒品危害防制條例等案件，先後經法院
    判決判處如附表一所示之刑，且咸經確定在案（均詳如附表
    一所示），而本院為附表一所示案件犯罪事實最後判決之法
    院，有本院被告前案紀錄表及各該刑事裁判附卷可稽。又其
    中受刑人所犯如附表一編號2、4至12、14至16、18至28、30
    至43、45至48所示之案件，為得易科罰金之罪；如附表一編
    號1、3、13、17、29、44、49、50之案件則為不得易科罰金
    之罪，屬刑法第50條1項但書第1款之情形。茲檢察官依受刑
    人請求聲請定其應執行之刑，此有受刑人民國110年8月9日
    親自簽名之調查受刑人是否聲請定應執行刑調查表乙份存卷
    足參（見本院卷第11至13頁），本院審核認聲請為正當，應
    定其應執行之刑。
  ㈡爰審酌受刑人所犯如附表一編號1至5、13、17、19、20、44
    所示之罪均屬自戕身體健康之施用第一、二級毒品罪，所侵
    害法益種類、犯罪態樣、手段均相同；如附表一編號31至33
    、36、43所示之罪均為非法由收費設備得利罪及附表一編號
    46為詐欺取財罪，所侵害法益種類、犯罪態樣、手段均相同
    ，皆屬竊取被害人金融卡片後另行刷卡費牟利，兼損及被害
    人經濟信用、擾亂生活、嚴重妨礙金融交易安全及社會秩序
    ；如附表一編號33之行使偽造私文書罪乃係先假冒寄件人、
    填載不實託運單，後佯裝為快遞人員以交送該託運包裹向他
    人行使詐術、取得財物之手段；如附表一編號50係行竊後為
    脫免逮捕而施強暴行為之準強盜罪，附表一除上開編號以外
    其餘所犯者皆為竊盜罪，則皆屬欠缺尊重他人財產法益之守
    法觀念所犯之罪，其正值青壯，不思以正當途徑獲取財物，
    冀望不勞而獲，任意侵害他人財產法益情節非輕，更嚴重破
    壞社會秩序及危害他人財產安全，侵害法益種類、犯罪態樣
    、手段均相同，犯罪時間相近，責任非難重複程度較高。參
    以附表一所示各罪對社會所造成危害輕重有別，並斟酌本件
    對全體犯罪應予之整體非難評價程度；及受刑人前於98年間
    因竊盜、施用毒品等案件（共32罪），經臺灣臺北地方法院
    以98年度聲字第531號裁定應執行有期徒刑9年確定，並於10
    7年4月3日假釋付保護管束（現已撤銷假釋，正執行殘刑中
    ，有本院被告前案紀錄表存卷足憑），不思把握於假釋時間
    內謹言慎行，反而再犯本件附表一編號1至50所示90罪之情
    狀；暨附表一各罪定應執行刑之外部界限（各宣告刑中刑期
    最長之有期徒刑2年10月以上，各刑合併計算之刑期33年9月
    ，逾30年，應以30年為其上限）、不利益變更禁止原則（不
    得逾前定之執行刑加計其他裁判宣告之刑之總和，即如附表
    二所示之有期徒刑28年11月）等應遵守之內部界限，定其應
    執行之刑如主文所示。
四、依刑事訴訟法第477條第1項，刑法第50條第1項第1款、第2
    項、第51條第5款、第53條，裁定如主文。
中　　華　　民　　國　　110 　年　　9 　　月　　 6　　日
                  刑事第十五庭  審判長法  官  陳芃宇
                                      法  官  陳勇松
                                      法  官  陳俞伶
以上正本證明與原本無異。
如不服本裁定，應於收受送達後五日內向本院提出抗告狀。
                                      書記官  朱家麒
中　　華　　民　　國　　110 　年　　9 　　月　　6 　　日
附表一
編        號  1 2 3         4 罪        名  施用第一級毒品罪 施用第一級毒品罪 施用第一級毒品罪 施用第一級毒品罪 宣   告   刑  有期徒刑7月×3 有期徒刑6月 有期徒刑10月 有期徒刑6月 犯 罪 日 期  108年1日28至108年2月25日 108年1月3日某時 108年4月24日18時許 108年5月7日20時許 偵查（自訴）機關年度案號  臺灣桃園地方檢察署108年度毒偵字第539、1502、1606、1998號  臺灣士林地方檢察署108年度毒偵字871、943、944號  最後事實審 法    院 臺灣桃園地方法院  臺灣士林地方法院   案    號 108年度審訴字第1210號  108年度審訴字第443號   判決日期 108年9月25日  109年10月2日  確定判決 法    院 臺灣桃園地方法院  臺灣士林地方法院   案    號 108年度審訴字第1210號  108年度審訴字第443號   確定日期 108年10月31日  108年11月5日  可否易科罰金        否         是         否      是 備        註  臺灣桃園地方檢察署108年度執字第16970號（原判決已定應執行有期徒刑1年7月) 臺灣桃園地方檢察署108年度執字第16971號  臺灣士林地方檢察署108年度執字第6191號  臺灣士林地方檢察署108年度執字第6190號（編號4至5部分，原判決已定應執行有期徒刑7月) 

編        號  5 6 7          8 罪        名  施用第二級毒品罪 竊盜罪 竊盜罪 竊盜罪 宣   告   刑  有期徒刑2月 有期徒刑3月×2 有期徒刑4月 有期徒刑5年×3 犯 罪 日 期  108年5月7日20時許 108年4月27日18時許、108年6月17日7時許 108年5月2日0時42分許 108年5月31日至同年6月18日 偵查（自訴）機關年度案號  臺灣士林地方檢察署108年度毒偵字871、943、944號 臺灣士林地方檢察署108年度偵字第9112、10231、10458、10918號   最後事實審 法    院 臺灣士林地方法院 臺灣士林地方法院    案    號 108年度審訴字第443號 108年度審易字第1800號    判決日期 108年10月2日 108年11月20日   確定判決 法    院 臺灣士林地方法院 臺灣士林地方法院    案    號 108年度審訴字第443號 108年度審易字第1800號    確定日期 108年11月5日 108年12月18日   可否易科罰金        是         是       是      是 備        註  臺灣士林地方檢察署108年度執字第6190號（編號4至5部分，原判決已定應執行有期徒刑7月) 臺灣士林地方檢察署109年度執字第1028號（編號6至8部分，原判決已定應執行有期徒刑1年6月)    

編        號  9 10 11          12 罪        名  竊盜罪 竊盜罪 竊盜罪 竊盜罪 宣   告   刑  有期徒刑5月 有期徒刑4月 有期徒刑5月 有期徒刑4月 犯 罪 日 期  108年8月1日15時許 108年8月15日23時36分許 108年6月1日19時30分許 108年9月17日5時24分許 偵查（自訴）機關年度案號  臺灣士林地方檢察署108年度偵字第13099、13316號  臺灣士林地方檢察署108年度偵字第14696、15948號  最後事實審 法    院 臺灣士林地方法院  臺灣士林地方法院   案    號 108年度審簡字第1182號  108年度審簡字第1189號   判決日期 108年12月9日  108年12月9日  確定判決 法    院 臺灣士林地方法院  臺灣士林地方法院   案    號 108年度審簡字第1182號  108年度審簡字第1189號   確定日期 109年1月7日  109年1月7日  可否易科罰金        是         是        是      是 備        註  臺灣士林地方檢察署109年度執字第1651號（編號9至10部分，原判決已定應執行有期徒刑8月)  臺灣士林地方檢察署109年度執字第1652號（編號11至12部分，原判決已定應執行有期徒刑8月)  

編        號  13 14 15         16 罪        名  施用第一級毒品罪 竊盜罪 竊盜罪 竊盜罪 宣   告   刑  有期徒刑7月 有期徒刑2月×4 有期徒刑3月 有期徒刑3月 犯 罪 日 期  108年6月17日7時許 108年4月3日至同年5月24日 108年4月27日19時9分許 108年5月5日16時許 偵查（自訴）機關年度案號  臺灣桃園地方檢察署108年度毒偵字第4294號 臺灣士林地方檢察署108年度偵字第7865、8082、8253、8580、8581號  臺灣新北地方檢察署108年度偵字第21704號 最後事實審 法    院 臺灣桃園地方法院 臺灣士林地方法院  臺灣新北地方法院  案    號 108年度審訴字第1685號 108年度審簡字第886號  108年度簡字第5210號  判決日期 108年12月11日 108年12月13日  108年9月11日 確定判決 法    院 臺灣桃園地方法院 臺灣士林地方法院  臺灣新北地方法院  案    號 108年度審訴字第1685號 108年度審簡字第886號  108年度簡字第5210號  確定日期 109年1月7日 109年1月13日  109年1月17日 可否易科罰金        否         是        是        是 備        註  臺灣桃園地方檢察署109年度執字第5052號 臺灣士林地方檢察署109年度執字第1281號（編號14至15部分，原判決已定應執行有期徒刑9月)  臺灣新北地方檢察署109年度執字第5055號 

編        號  17 18 19         20 罪        名  施用第一級毒品罪 竊盜罪 施用第一級毒品罪 施用第二級毒品罪 宣   告   刑  有期徒刑10月×2 有期徒刑3月 有期徒刑5月 有期徒刑3月 犯 罪 日 期  108年3月11日7時許、108年5月15日10時許 108年7月16日12時6分許 108年5月31日12時許 108年5月31日12時許 偵查（自訴）機關年度案號  臺灣士林地方檢察署108年度毒偵字第1402、1403號 臺灣士林地方檢察署108年度偵字第11790號 臺灣新北地方檢察署108年度毒偵字第3512號  最後事實審 法    院 臺灣士林地方法院 臺灣士林地方法院 臺灣新北地方法院   案    號 108年度審訴字第567號 108年度審簡字第1037號 108年度審訴字第2023號   判決日期 108年12月12日 108年12月20日 108年12月27日  確定判決 法    院 臺灣士林地方法院 臺灣士林地方法院 臺灣新北地方法院   案    號 108年度審訴字第567號 108年度審簡字第1037號 108年度審訴字第2023號   確定日期 109年1月30日 109年1月30日 109年2月11日  可否易科罰金        否         是        是      是 備        註  臺灣士林地方檢察署109年度執字第1067號（原判決已定應執行有期徒刑1年4月) 臺灣士林地方檢察署109年度執字第1559號 臺灣新北地方檢察署109年度執字第4979號（編號19至20部分，原判決已定應執行有期徒刑6月)   

編        號  21 22 23         24 罪        名  竊盜罪 竊盜罪 竊盜罪 竊盜罪 宣   告   刑  有期徒刑4月 有期徒刑4月 有期徒刑5月×2 有期徒刑2月×3 犯 罪 日 期  108年4月2日0時6分許 108年7月1日0時30分許 108年8月18日4時29分許、同日5時許 108年5月20日至108年8月22日 偵查（自訴）機關年度案號  臺灣士林地方檢察署108年度偵字第15588號 臺灣桃園地方檢察署108年度偵字第24410號 臺灣士林地方檢察署108年度偵字第15223、16065號 臺灣士林地方檢察署108年度偵字第13570、13611、14095、14177、14285、14394、14527、14528號 最後事實審 法    院 臺灣士林地方法院 臺灣桃園地方法院 臺灣北士林地方法院 臺灣士林地方法院  案    號 108年度士簡字第798號 108年度壢簡字第1844號 109年度審易字第351號 109年度易字第30號  判決日期 109年1月2日 109年2月26日 109年3月31日 109年4月8日 確定判決 法    院 臺灣士林地方法院798 臺灣桃園地方法院 臺灣北士林地方法院 臺灣士林地方法院  案    號 108年度士簡字第號 108年度壢簡字第1844號 109年度審易字第351號 109年度易字第30號  確定日期 109年2月19日 109年5月12日 109年5月12日 109年5月12日 可否易科罰金         是         是        是        是 備        註  臺灣士林地方檢察署109年度執字第1255號 臺灣桃園地方檢察署109年度執字第9571號  臺灣109年度執字第2595號（原判決已定應執行有期徒刑8月)  臺灣士林地方檢察署109年度執字第2808號（編號24至28部分，原判決已定應執行有期徒刑1年10月) 

編        號  25 26 27         28 罪        名  竊盜罪 竊盜罪 竊盜罪 竊盜罪 宣   告   刑  有期徒刑3月 有期徒刑4月 有期徒刑5月 有期徒刑6月×2 犯 罪 日 期  108年8月18日4時48分許 108年7月8日1時57分許 108年8月3日20時42分許 108年7月30日8時30分許、108年8月17日22時許 偵查（自訴）機關年度案號  臺灣士林地方檢察署108年度偵字第13570、13611、14095、14177、14285、14394、14527、14528號    最後事實審 法    院 臺灣士林地方法院     案    號 109年度易字第30號     判決日期 109年4月8日    確定判決 法    院 臺灣士林地方法院     案    號 109年度易字第30號     確定日期 109年5月12日    可否易科罰金         是         是        是       是 備        註  臺灣士林地方檢察署109年度執字第2808號（編號24至28部分，原判決已定應執行有期徒刑1年10月)    

編        號  29 30 31           32 罪        名  竊盜罪 竊盜罪 非法由收費設備得利罪（聲請書所載罪名應予更正） 非法由收費設備得利罪（聲請書所載罪名應予更正） 宣   告   刑  有期徒刑7月 有期徒刑2月 有期徒刑2月 有期徒刑3月 犯 罪 日 期  108年9月9日11時30分許 108年7月13日時4分1許 108年7月13日6時7分至6時38分許 108年9月9日至108年9月11日0時49分許 偵查（自訴）機關年度案號  臺灣臺北地方檢察署108年度偵字第27417、28049號    最後事實審 法    院 臺灣臺北地方法院     案    號 109年度審易字第509號     判決日期 109年4月24日    確定判決 法    院 臺灣臺北地方法院     案    號 109年度審易字第509號     確定日期 109年6月8日    可否易科罰金         否         是        是        是 備        註  臺灣臺北地方檢察署109年度執字第3881號 臺灣臺北地方檢察署109年度執字第3882號（編號30至32部分，原判決已定應執行有期徒刑6月)   

編        號  33 34 35          36 罪        名  竊盜罪×3 竊盜罪 竊盜罪 竊盜罪   行使偽造私文書罪   非法由收費設備得利罪   非法由收費設備得利罪×2    宣   告   刑  有期徒刑2月×6 有期徒刑3月×2 有期徒刑4月×6 有期徒刑5月×2 犯 罪 日 期  108年3月17日至108年8月2日 108年3月17日21時11分許、108年7月20日5時44分許 108年5月22日至108年8月22日 108年7月14日7時30分許、108年8月22日15時39分至45許 偵查（自訴）機關年度案號  臺灣臺北地方檢察署108年度偵緝字第1759、1760、1761、1762、1763、1764、1765、1766、1767號、108年度偵字第23070、23303號    最後事實審 法    院 臺灣臺北地方法院     案    號 109年度審簡字第52號     判決日期 109年5月1日    確定判決 法    院 臺灣臺北地方法院     案    號 109年度審簡字第52號     確定日期 109年6月9日    可否易科罰金         是         是         是        是 備        註  臺灣臺北地方檢察署109年度執字第3868號（編號33至36部分，原判決已定應執行有期徒刑3年6月)    

編        號  37 38 39          40 罪        名  竊盜罪 竊盜罪 竊盜罪 竊盜罪 宣   告   刑  有期徒刑3月 有期徒刑3月 有期徒刑4月×3 有期徒刑5月×4 犯 罪 日 期  108年6月19日19時20分許 108年8月7日13時55分許 108年7月28日至108年8月10日 109年7月1日至108年8月7日 偵查（自訴）機關年度案號  臺灣新北地方檢察署109年度偵字第4964號 臺灣新北地方檢察署108年度偵緝字第3265、3266號、108年度偵字第30794、31102號   最後事實審 法    院 臺灣新北地方法院 臺灣新北地方法院    案    號 109年度簡字第2907號 109年度審簡字第87號    判決日期 109年6月8日 109年6月3日   確定判決 法    院 臺灣新北地方法院 臺灣新北地方法院    案    號 109年度簡字第2907號 109年度審簡字第87號    確定日期 109年7月14日 109年7月15日   可否易科罰金         是         是        是        是 備        註  臺灣新北地方檢察署109年度執字第10776號 臺灣新北地方檢察署109年度執字第10367號（編號38至40部分，原判決已定應執行有期徒刑2年8月)    

編        號  41 42 43          44 罪        名  竊盜罪 竊盜罪 非法由收費設備得利罪（聲請書所載罪名應予更正） 施用第一級毒品罪 宣   告   刑  有期徒刑3月×2 有期徒刑4月×6 有期徒刑3月 有期徒刑10月×2 犯 罪 日 期  108年10月26日5時許、108年10月27日1時20分許 108年6月5日（聲請書所載日期應予更正）至108年8月21日 108年8月21日6時27分至36分許 108年6月20日7時許、108年8月18日18時許 偵查（自訴）機關年度案號  臺灣新北地方檢察署109年度偵字第4188號 臺灣桃園地方檢察署108年度偵字第23948、27434、29257、31740號  臺灣士林地方檢察署108年度毒偵字第1670、1834號 最後事實審 法    院 臺灣新北地方法院 臺灣桃園地方法院  臺灣高等法院  案    號 109年度審易字第967號 109年度易字第384號  109年度上訴字第2137號  判決日期 109年6月22日 109年7月17日  109年7月29日 確定判決 法    院 臺灣新北地方法院 臺灣桃園地方法院  臺灣高等法院  案    號 109年度審易字第967號 109年度易字第384號  109年度上訴字第2137號  確定日期 109年7月29日 109年8月26日  109年8月31日 可否易科罰金         是         是        是        否 備        註  臺灣新北地方檢察署109年度執字第10649號（原判決已定應執行有期徒刑4月) 臺灣桃園地方檢察署109年度執字第14703號（編號42至43部分，原判決已定應執行有期徒刑2年)   臺灣士林地方檢察署109年度執字第4722號（原判決已定應執行有期徒刑1年6月) 

編        號  45 46 47          48 罪        名  竊盜罪 詐欺取財罪 竊盜罪 竊盜罪 宣   告   刑  有期徒刑4月 有期徒刑5月 有期徒刑2月 有期徒刑3月 犯 罪 日 期  108年10月13日21時43分許 108年10月13日22時許 108年10月29日16時35分許 108年10月30日20時許 偵查（自訴）機關年度案號  臺灣臺北地方檢察署109年度偵字第5589號  臺灣新北地方檢察署109年度偵字第7254、8089號  最後事實審 法    院 臺灣臺北地方法院  臺灣新北地方法院   案    號 109年度簡字第1998號  109年度審易字第1974號   判決日期 109年8月18日  109年10月29日  確定判決 法    院 臺灣臺北地方法院  臺灣新北地方法院   案    號 109年度簡字第1998號  109年度審易字第1974號   確定日期 109年9月22日  109年12月9日  可否易科罰金         是         是        是        是 備        註  臺灣臺北地方檢察署109年度執字第6039號（編號45至46部分，原判決已定應執行有期徒刑8月)  臺灣新北地方檢察署109年度執字第15424號（編號47至48部分，原判決已定應執行有期徒刑4月)  

編        號                49                 50 罪        名  竊盜罪 準強盜罪 宣   告   刑  有期徒刑7月 有期徒刑2年10月 犯 罪 日 期  108年6月3日4時21分許 108年10月28日21時許 偵查（自訴）機關年度案號  臺灣桃園地方檢察署109年度偵字第3320號 臺灣士林地方檢察署108年度偵字第17773號 最後事實審 法    院 臺灣桃園地方法院 臺灣高等法院  案    號 109年度審易字第2004號 110年度上訴字第559號  判決日期 109年12月18日 110年4月28日 確定判決 法    院 臺灣桃園地方法院 臺灣高等法院  案    號 109年度審易字第2004號 110年度上訴字第559號  確定日期 110年1月27日 110年6月2日 可否易科罰金                  否                否 備        註   臺灣桃園地方檢察署110年度執字第2270號 臺灣士林地方檢察署110年度執字第2644號 
附表二
編號 宣告刑 曾定應執行刑 編號 宣告刑 曾定應執行刑 1    7月×3  1年 7月 30    2月     6月 2    6月  31    2月  3   10月  32    3月  4    6月      7月 33    2月×6  3年 6月 5    2月  34    3月×2  6    3月×2  1年 6月 35    4月×6  7    4月  36    5月×2  8    5月×3     9    5月      8月 37     3月  10    4月     11    5月      8月 38    3月  2年 8月 12    4月  39    4月×3     40    5月×4  13    7月  41    3月×2      4月 14    2月×4      9月 42    4月×6  2年 15    3月  43    3月  16    3月  44   10月×2  1年 6月 17   10月×2  1年 4月 45    4月      8月 18    3月  46    5月  19    5月      6月 47    2月      4月 20    3月  48    3月  21    4月  49    7月  22    4月  50 2年10月  23    5月×2      8月    24    2月×3  1年10月    25    3月     26    4月     27    5月     28    6月×2     29    7月     合計 16年 8月 13年 9月 合計 17年 1月 15年 2月 總計 33年 9月 28年11月